【裁判字號】    98,易,1587
【裁判日期】    981002
【裁判案由】    竊盜等
【裁判全文】
臺灣板橋地方法院刑事判決              98年度易字第1587號
公  訴  人  臺灣板橋地方法院檢察署檢察官
被      告  丁○○
            己○○
右  一  人
選任辯護人  張仁興  律師
            林大華  律師
被      告  辛○○
選任辯護人  關維忠  律師
上列被告等因竊盜等案件，經檢察官提起公訴（97年度偵字第45
91、33920 號），本院判決如下：
    主  文
丁○○先後所犯如附表一、所示之竊盜罪，均累犯，各處如附表
一、所示之刑。應執行有期徒刑伍年。
辛○○先後所犯如附表二、編號1 至5 所示之收受贓物罪，均累
犯，各處如附表二、編號1 至5 所示之刑，如易科罰金均以新臺
幣壹仟元折算壹日。應執行有期徒刑貳年，如易科罰金以新臺幣
壹仟元折算壹日。
己○○被訴如附表一、編號6 、7 所示之竊盜罪嫌及辛○○被訴
如附表二、編號6 所示之收受贓物罪嫌均無罪。
    事  實
一、丁○○前於民國（下同）91年間，因竊盜案件，經臺灣臺北
    地方法院判處有期徒刑1 年6 月及強制工作3 年，再經臺灣
    高等法院駁回上訴確定，自91年12月3 日起算執行，至96年
    12月23日縮刑執行完畢，竟仍不知悛悔，由丁○○先後分別
    找來年籍不詳成年男子「鄭文良」、潘坤華（另案偵查通緝
    中）等人，並各與「鄭文良」、潘坤華等人基於意圖為自己
    不法所有之犯意聯絡，先後於如附表一、所示之時間，先由
    丁○○駕駛車輛載同「鄭文良」、潘坤華等人前往如附表一
    、所示之地點，再由「鄭文良」、潘坤華等人下車持鑰匙等
    工具，先後分別下手竊得如附表一、所示之車輛，丁○○則
    在其所駕駛上開車輛內把風守候。嗣即由「鄭文良」、潘坤
    華等人分別駕駛上開竊得之車輛，隨同丁○○駕駛上開車輛
    一同返回由丁○○所承租台北縣蘆洲市○○路323 巷177 之
    22號鐵皮工廠附近停放。
二、辛○○前於95年間，因贓物案件，經本院判處有期徒刑6 月
    確定，並於96年2 月13日以易科罰金執行完畢，仍不知悛悔
    ，明知如附表二、編號1 至5 所示之車輛（按檢察官於本案
    審理時，已減縮辛○○被訴之犯罪事實為如附表二、編號1
    至6 部分，至於附表二、編號6 部分，另諭知無罪，詳後述
    ），均屬來路不明之贓物，竟基於收受贓物之各別犯意，自
    97年9 月底、10月初起，以拆解每部車輛新臺幣（下同）13
    000 元之代價，先後於如附表二、編號1 至5 所示之時間後
    未久，在丁○○所承租上開鐵皮工廠內收受由丁○○所交付
    如附表二、編號1 至5 所示之車輛贓物，並持丁○○所有乙
    炔2 支、乙炔焊槍乙組、切割機、千斤頂、手推車、砂輪機
    各乙台、電動起子2 台、腳架4 座及工具乙批著手拆解完如
    附表編號5 、6 之車輛2 輛（按其餘如附表編號2 至4 之車
    輛，則均停放上開鐵皮工廠內，尚未著手拆解）。嗣於97
    年11月28日16時許，經警在上開鐵皮工廠內當場查獲上情，
    並扣得丁○○所有之監視器4 台、監視鏡頭4 個、上開乙炔
    2 支、乙炔焊槍乙組、切割機、千斤頂、手推車、砂輪機各
    乙台、電動起子2 台、腳架4 座、工具乙批、如附表二、所
    示之車輛及其拆解後車頂等零件6 個（按分別業據廖錦文之
    女壬○○、子○○、癸○○、丙○○、甲○○、庚○○之女
    乙○○、戊○○分別領回在案）。
二、案經甲○○訴由台北縣政府警察局汐止分局報請臺灣板橋地
    方法院檢察署檢察官偵查起訴。
    理  由
壹、有罪部分：
一、上開事實一、二分別業據被告丁○○、辛○○2 人於本院審
    理時均坦承不諱，核與證人潘坤華、李綠清於警詢中供述之
    情節、證人楊清花、被告辛○○之妻許有理於警詢及偵查中
    供述之情節、告訴人甲○○於警詢中指訴之情節及被害人廖
    錦文之女壬○○、子○○、癸○○、丙○○、庚○○之女乙○○、戊○○於警詢中指述之情節，均相符合，復有本案之
    每日偵查進度管制表乙份、現場圖乙紙、查獲現場照片125
    張及扣案之被告丁○○所有上開監視器4 台、監視鏡頭4 個
    、乙炔2 支、乙炔焊槍乙組、切割機、千斤頂、手推車、砂
    輪機各乙台、電動起子2 台、腳架4 座、工具乙批、如附表
    二、所示車輛及其拆解後車頂等零件6 個，在卷可稽，均堪
    認定。被告丁○○、辛○○2 人上開事實一、二之犯行均臻
    明確，應予依法論科。
二、核被告丁○○如附表一、編號1 至7 所為，均係犯刑法第32
    0 條第1 項之竊盜罪；被告辛○○如附表二、編號1 至5 所
    為，則均係犯刑法第349 條第1 項之收受贓物罪。被告丁○○、辛○○先後多次竊盜、收受贓物犯行，其犯意各別，應
    予分論併罰。被告丁○○就所犯上開如附表一、所示竊盜犯
    行，分別與「鄭文良」、潘坤華等人均各有犯意聯絡及行為
    分擔，均為共同正犯。又被告丁○○前於91年間，因竊盜案
    件，經臺灣臺北地方法院判處有期徒刑1 年6 月及強制工作
    3 年，再經臺灣高等法院駁回上訴確定，自91年12月3 日起
    算執行，至96年12月23日縮刑執行完畢；被告辛○○則前於
    95 年 間，因贓物案件，經本院判處有期徒刑6 月確定，並
    於96 年2月13日以易科罰金執行完畢，此有被告丁○○、辛○○2 人之臺灣高等法院被告前案紀錄表各乙份可佐，其等
    2 人復於其後5 年內，均故意再犯本件有期徒刑以上之罪，
    均為累犯，應依刑法第47條第1 項之規定，均加重其刑。爰
    審酌被告丁○○、辛○○2 人本件犯罪之動機、目的、手段
    、所生危害及其等犯罪後之態度等一切情狀，各處如主文所
    示之刑，再均定其應執行之刑，並就被告辛○○部分均諭知
    易科罰金之折算標準，以資懲儆。
三、扣案之上開上開監視器4 台、監視鏡頭4 個、乙炔2 支、乙
    炔焊槍乙組、切割機、千斤頂、手推車、砂輪機各乙台、電
    動起子2 台、腳架4 座及工具乙批，均為被告丁○○所有供
    上開犯罪所用之物，業據本院認定在卷，應依刑法第38條第
    1 項第2 款之規定，均宣告沒收之。
貳、無罪部分：
一、本件公訴意旨另以：(一)被告己○○與被告丁○○基於意圖為
    自己不法所有之犯意聯絡，先後於如附表一、編號6 、7 所
    示之時間，先由被告丁○○駕駛車輛載同被告己○○前往如
    附表編號6 、7 所示之地點，再由被告己○○下車持鑰匙等
    工具，先後下手竊得如附表編號6 、7 所示之車輛，被告丁○○則在其所駕駛上開車輛內把風守候。嗣即由被告己○○
    駕駛上開竊得之車輛，隨同被告丁○○駕駛上開車輛一同返
    回由被告丁○○所承租上開鐵皮工廠附近停放；(二)被告辛○○另有於附表二、編號6 所示時間，在上開鐵皮工廠內，收
    受由被告丁○○所交付其竊得之車輛贓物乙輛，因認被告己○○、辛○○2 人此部分所為，分別涉有刑法第320 條第1
    項之竊盜罪嫌、第349 條第1 項之收受贓物罪嫌云云。
二、按「犯罪事實應依證據認定之，無證據不得認定犯罪事實」
    ，刑事訴訟法第154條第2項定有明文。
三、訊據被告己○○固坦承於如附表一、編號7 所示時地，駕駛
    如附表一、編號7 所示之車輛與被告丁○○一同返回蘆洲，
    惟堅決否認上開犯行，辯稱：伊當時係受丁○○之託，才會
    與丁○○一同前往替丁○○駕駛上開如附表一、編號7 所示
    車輛返回蘆洲，伊並未與丁○○一同竊取如附表一、編號6
    、7 所示車輛等語；訊據被告辛○○亦辯稱伊到上開鐵皮工
    廠內拆解時，如附表二、編號6 所示之車輛已在其內，伊並
    未自丁○○處收受上開如附表二、編號6 所示車輛進行拆解
    等語。經查：
  (一)按本件上開如附表一、編號6 、7 所示車輛，分別為被害人
    子○○、癸○○2 人所有於如附表一、編號6 、7 所示時間
    、地點遭竊等情，業據被害人子○○、癸○○2 人於警詢中
    指述綦詳，復有扣案之上開如附表一、編號6 、7 所示車輛
    （分別業據被害人子○○、癸○○2 人領回），在卷可稽，
    雖堪認定。惟本件公訴人認被告涉有上開竊盜犯嫌，無非係
    以被告己○○於警詢及偵查中均自白其曾於如附表一、編號
    7 所示時地，駕駛如附表一、編號7 所示之車輛與被告丁○○一同返回蘆洲等語，為其僅有之論據，而被告己○○迭次
    於警詢、偵查中及本院審理時均辯稱其當時係受被告丁○○
    之託，才會與被告丁○○一同前往替被告丁○○駕駛上開如
    附表一、編號7 所示車輛返回蘆洲，其並未與被告丁○○一
    同竊取如附表一、編號6 、7 所示車輛等語在卷，是被告上
    開警詢及偵查中所述，顯非屬「自白」犯罪，且本件被告丁○○於警詢及偵查中亦均供稱上開如附表一、編號6 、7 所
    示車輛，均係其以1 萬元，在台北縣新莊市○○街上向被告
    己○○所購得云云，不僅業據被告己○○於警詢、偵查中及
    本院審理時均否認在卷，亦核被告丁○○後於本院審理時改
    稱上開如附表一、編號6 、7 所示車輛，均係其開車載同被
    告己○○一同前往，由被告己○○下手竊得云云，前後矛盾
    不一，是僅憑被告己○○上開供述之情節及被告丁○○上開
    前後不一供述之詞，顯尚不足供逕為被告己○○確有與被告
    丁○○共同竊取上開如附表一、編號6 、7 所示車輛之憑據
    ，至為顯然。至於被告己○○於警察跟監本案期間縱曾遭拍
    得其出入被告丁○○上開鐵皮工廠乙節，然與公訴人所起訴
    被告己○○涉與被告丁○○共同竊取上開如附表一、編號6
    、7 所示車輛間，亦無任何之直接關聯，亦不足逕為不利被
    告認定之憑據，附此敘明。此外，復查無其他任何積極事證
    足資證明被告己○○確有公訴人所指上開竊盜之犯行，自屬
    不能證明被告己○○上開犯罪，應依刑事訴訟法第301 條第
    1 項之規定，諭知被告己○○無罪之判決。
  (二)另被告辛○○係於97年9 月底、10月初起，始以拆解每部車
    輛13000 元之代價，先後於如附表編號2 至6 所示之時間後
    未久，在上開鐵皮工廠內收受由被告丁○○所交付如附表二
    、編號1 至5 所示車輛之贓物等情，業據被告辛○○於本院
    審理時供承屬實，並據本院認定在卷，有如上述，而上開如
    附表二、編號6 所示之車輛，不僅係早在97年8 月14日即遭
    被告丁○○竊取在案，且與被告辛○○在上開鐵皮工廠內所
    拆解者，亦屬不同型式之車輛（按上開如附表二編號6 所示
    車輛，為自用小貨車，其餘如附表二編號1 至5 所示車輛，
    則均為同型之自用小客車），則被告辛○○自無於上開時地
    前先向被告丁○○收受上開如附表二、編號6 所示車輛，以
    為拆解之必要及可能，至為灼然。此外，復查無其他任何積
    極事證足資證明被告辛○○確另有公訴人所指此部分收受贓
    物之犯行，自屬不能證明被告辛○○此部分之犯罪，應依刑
    事訴訟法第301 條第1 項之規定，諭知被告辛○○無罪之判
    決。
據上論斷，應依刑事訴訟法第299 條第1 項前段、第301 條第1
項，刑法第320 條第1 項、第349 條第1 項、第28條、第47條第
1項 、第51條第5 款，刑法施行法第1 條之1 第1 項、第2 項前
段，判決如主文。
本案經檢察官黃筵銘到庭執行職務。
中    華    民    國    98    年    10    月    2     日
                  刑事第七庭  法  官  林 晏 鵬
附表一：
┌──┬──────┬────────┬───┬───┐
│編號│車號(所有人)│行竊時地        │所犯法│宣告刑│
│    │            │                │條    │      │
├──┼──────┼────────┼───┼───┤
│ 1  │CV-7815號自 │與「鄭文良」一同│刑法第│有期徒│
│    │用小貨車(廖 │於97年8 月14日15│320 條│刑拾月│
│    │錦文)       │時許前，在基隆市│第1 項│      │
│    │            │安樂區○○街20 3│      │      │
│    │            │號旁            │      │      │
├──┼──────┼────────┼───┼───┤
│ 2  │4910-QD號自 │與「鄭文良」一同│刑法第│有期徒│
│    │用小客車 (江│於97年10月26日22│320 條│刑拾月│
│    │宜隆)       │時許前，在臺北縣│第1 項│      │
│    │            │三重市○○路○段│      │      │
│    │            │74巷6 號對面6號 │      │      │
│    │            │停車格 (已遭拆解│      │      │
│    │            │)               │      │      │
├──┼──────┼────────┼───┼───┤
│ 3  │3222-DU號自 │與潘坤華一同於97│刑法第│有期徒│
│    │用小客車 (陳│年月25日17時許前│320 條│刑拾月│
│    │偉莉)       │，在臺北市士林區│第1 項│      │
│    │            │延平北路5 段1 巷│      │      │
│    │            │底 (已遭拆解)   │      │      │
│    │            │                │      │      │
├──┼──────┼────────┼───┼───┤
│ 4  │9585-GU號自 │與潘坤華一同於97│刑法第│有期徒│
│    │用小客車 (胡│年11月22日18時許│320 條│刑拾月│
│    │靜霞)       │前，在臺北市士林│第1 項│      │
│    │            │區○○路○段360 │      │      │
│    │            │號前 (按該車後遭│      │      │
│    │            │棄置在臺北縣三重│      │      │
│    │            │市○○街35巷口處│      │      │
│    │            │)               │      │      │
├──┼──────┼────────┼───┼───┤
│ 5  │2956-GU號自 │與潘坤華一同於97│刑法第│有期徒│
│    │用小客車 (周│年11月27日13時許│320 條│刑拾月│
│    │芝羽)       │前，在臺北市士林│第1 項│      │
│    │            │區○○路上停車格│      │      │
├──┼──────┼────────┼───┼───┤
│ 6  │3638-MR號自 │與某年籍不詳之人│刑法第│有期徒│
│    │用小客車 (譚│一同於97年11月27│320 條│刑拾月│
│    │愷悌)       │日18時許前，在臺│第1 項│      │
│    │            │北市○○區○○街│      │      │
│    │            │144 號前        │      │      │
├──┼──────┼────────┼───┼───┤
│ 7  │0066-EU號自 │與某年籍不詳之人│刑法第│有期徒│
│    │用小客車 (蔡│一同於97年11月28│320 條│刑拾月│
│    │明仁)       │日16時許前，在臺│第1 項│      │
│    │            │北市○○區○○路│      │      │
│    │            │6 號門停車場內  │      │      │
└──┴──────┴────────┴───┴───┘
附表二：
┌──┬──────┬────────┬───┬───┐
│編號│車號(所有人)│收受時地        │所犯法│宣告刑│
│    │            │                │條    │      │
├──┼──────┼────────┼───┼───┤
│ 1  │4910-QD號自 │於97年10月26日22│刑法第│有期徒│
│    │用小客車 (江│時許後，在臺北縣│349 條│刑陸月│
│    │宜隆)       │蘆洲市○○路323 │第1 項│      │
│    │            │巷177 之22號鐵皮│      │      │
│    │            │工廠內（已拆解）│      │      │
├──┼──────┼────────┼───┼───┤
│ 2  │3222-DU號自 │於97年11月25日17│刑法第│有期徒│
│    │用小客車 (陳│時許後，在臺北縣│349 條│刑陸月│
│    │偉莉)       │蘆洲市○○路323 │第1 項│      │
│    │            │巷177 之22號鐵皮│      │      │
│    │            │工廠（已拆解）  │      │      │
├──┼──────┼────────┼───┼───┤
│ 3  │2956-GU號自 │於97年11月27日13│刑法第│有期徒│
│    │用小客車 (周│時許後，在臺北縣│349 條│刑陸月│
│    │芝羽)       │蘆洲市○○路323 │第1 項│      │
│    │            │巷177 之22號鐵皮│      │      │
│    │            │工廠            │      │      │
├──┼──────┼────────┼───┼───┤
│ 4  │3638-MR號自 │於97年11月27日18│刑法第│有期徒│
│    │用小客車 (譚│時許後，在臺北縣│349 條│刑陸月│
│    │愷悌)       │蘆洲市○○路323 │第1 項│      │
│    │            │巷177 之22號鐵皮│      │      │
│    │            │工廠            │      │      │
├──┼──────┼────────┼───┼───┤
│ 5  │0066-EU號自 │於97年11月28日16│刑法第│有期徒│
│    │用小客車 (蔡│時許後，在臺北縣│349 條│刑陸月│
│    │明仁)       │蘆洲市○○路323 │第1 項│      │
│    │            │巷177 之22號鐵皮│      │      │
│    │            │工廠            │      │      │
├──┼──────┼────────┼───┼───┤
│ 6  │CV-7815號自 │於97年8月14日15 │無罪  │無罪  │
│    │用小貨車(廖 │時許後，臺北縣蘆│      │      │
│    │錦文)       │洲市○○路323 巷│      │      │
│    │            │177 之22號鐵皮工│      │      │
│    │            │廠              │      │      │
└──┴──────┴────────┴───┴───┘
以上正本證明與原本無異
如不服本判決應於送達後10日內向本院提出上訴狀
                              書記官  陳 映 孜
中    華    民    國    98    年    10    月    2     日
附錄法條：刑法第320條、第349條
中華民國刑法第320條
（普通竊盜罪、竊佔罪）
意圖為自己或第三人不法之所有，而竊取他人之動產者，為竊盜
罪，處 5 年以下有期徒刑、拘役或 5 百元以下罰金。
意圖為自己或第三人不法之利益，而竊佔他人之不動產者，依前
項之規定處斷。
前二項之未遂犯罰之。
中華民國刑法第349條
（普通贓物罪）
收受贓物者，處 3 年以下有期徒刑、拘役或 5 百元以下罰金。
搬運、寄藏、故買贓物或為牙保者，處 5 年以下有期徒刑、拘役
或科或併科 1 千元以下罰金。
因贓物變得之財物，以贓物論。


司法院資訊處製作；財團法人民間司法改革基金會備份。
